【裁判字號】    99,聲,116
【裁判日期】    990331
【裁判案由】    返還提存物
【裁判全文】
臺灣桃園地方法院民事裁定               99年度聲字第116號
聲  請  人  永達建材有限公司
法定代理人  甲○○
相  對  人  建鎰營造股份有限公司
法定代理人  乙○○
上列當事人間聲請返還提存物事件，本院裁定如下：
    主  文
本院九十八年度存字第六六一號提存事件聲請人所提存之擔保金
新台幣拾壹萬肆仟元，准予返還。
    理  由
一、按訴訟終結後，供擔保人證明已定20日以上之期間，催告受
    擔保利益人行使權利而未行使者，或法院依供擔保人之聲請
    ，通知受擔保利益人於一定期間內行使權利並向法院為行使
    權利之證明而未證明者，法院應依供擔保人之聲請，以裁定
    命返還其提存物，民事訴訟法第104 條第1 項第3 款定有明
    文；另依同法第106 條所示，前開規定於其他依法令供訴訟
    上之擔保者準用之。又上述所謂「訴訟終結」，係指依假扣
    押所保全之請求提起之本案訴訟終結；如供擔保人未提起本
    案訴訟時，則指假扣押裁定及假扣押執行程序均不存在者而
    言。
二、本件聲請意旨略以：聲請人前遵本院98年度裁全字第871 號
    假扣押裁定，並以本院98年度存字第661 號提存事件，提供
    新台幣31萬4,000 元為擔保，經本院以98年度司執全字第48
    0 號對相對人之財產假扣押執行在案。嗣因聲請人聲請撤回
    假扣押執行，並以中壢環北郵局存證信函第885 號通知相對
    人於收受通知後20日內行使權利，惟相對人未於期限內行使
    權利並為證明，爰依民事訴訟法第104 條第1 項第3 款之規
    定聲請返還上開提存物等語，並提出本院98年度裁全字第87
    1 號民事裁定、本院98年度存字第661 號提存書暨國庫存款
    收款書、中壢環北郵局存證信函第885 號暨收件回執、本院
    民國98年12月17日桃院永98司執全俊字第480 號執行命令等
    件（均影本）為證。
三、聲請人上開主張對相對人供擔保後為假扣押，其後聲請撤回
    假扣押執行之事實，經本院審核上開證物，並依職權調閱本
    院98年度裁全字第871 號假扣押卷宗、98年度存字第661 號
    擔保提存卷宗、98司執全字第480 號擔保執行卷宗，查核無
    訛，本件應認已符合上述「訴訟終結」之要件。又聲請人以
    存證信函催告相對人於20日內行使權利，相對人已於98年12
    月29日收受該存證信函，則有聲請人提出之存證信函暨掛號
    郵件收件回執在卷可稽，惟相對人於受催告後並未於上述期
    間內行使權利之事實，亦經本院依職權向本院民事分案室、
    臺灣台北地方法院、臺灣板橋地方法院、臺灣台中地方法院
    及臺灣高雄地方法院查詢無誤，且為相對人表示無意見在案
    ，有本院民事紀錄科查詢表2 紙、臺灣台北地方法院99年2
    月25日北院隆文查字第0990000750號函、臺灣板橋地方法院
    99年3 月4 日板院輔民科字第014035號函、臺灣台中地方法
    院99年2 月24日中院彥文字第0990000273號函、臺灣高雄地
    方法院99年2 月25日雄院高文字第0990000510號函暨本院電
    話記錄、相對人99年2 月5 日建高字第99002 號函各1 紙附
    卷可查。則依首揭法律規定及說明，聲請人本件聲請，尚無
    不合，應予准許。
四、依民事訴訟法第104 條第1 項第3 款、第106 條，裁定如主
    文。
中    華    民    國    99    年    3     月    31    日
                  民事第一庭    法  官  范明達
以上正本係照原本作成
如對本裁定抗告須於裁定送達後10日內向本院提出抗告狀，並應
繳納抗告裁判費新台幣1,000 元。
中    華    民    國    99    年    4     月    1     日
                                書記官  李心怡

司法院資訊處製作；財團法人民間司法改革基金會備份。
